【裁判字號】    97,小上,87
【裁判日期】    971028
【裁判案由】    給付電訊費
【裁判全文】
臺灣臺中地方法院民事裁定              97年度小上字第87號
上  訴  人  甲○○
被上訴人    元誠第一基金資產管理股份有限公司
法定代理人  乙○○
上列當事人間請求給付電訊費事件，上訴人對於民國97年9 月10
日本院臺中簡易庭97年度中小字第2116號第一審小額民事判決提
起上訴，本院裁定如下：
    主      文
上訴駁回。
第二審訴訟費用新臺幣壹仟伍佰元由上訴人負擔。
    理      由
一、按對於小額程序之第一審裁判之上訴或抗告，非以其違背法
    令為理由，不得為之；上訴狀內應記載上訴理由，表明(一)原
    判決所違背之法令及其具體內容(二)依訴訟資料可認為原判決
    有違背法令之具體事實，民事訴訟法第436條之24第2項、第
    436條之25分別定有明文。而依同法第468條規定，判決不適
    用法規或適用不當者，為違背法令，為當然違背法令，此亦
    為小額事件之上訴程序所準用（民事訴訟法第436條之32 第
    2項參照）。而以判決有不適用法規或適用不當為上訴理由
    時，其上訴狀或理由書應有具體之指摘，並揭示該法規之條
    項或內容，若係成文法以外之法則，應揭示該法則之旨趣，
    倘為司法院解釋或最高法院之判例，則應揭示該判解之字號
    或其內容，如依民事訴訟法第469條所列第1款至第5款理由
    提起上訴時（第6款未準用，參照民事訴訟法第436條之32第
    2項規定），其上訴狀或理由書應揭示合於該條款之事實，
    上訴理由狀如未依此項方法表明者，即難認為已對原判決之
    違背法令有具體之揭示，其上訴自難認為合法，最高法院著
    有71年台上字第314號判例。再者，上訴不合程式或已逾期
    間或法律上不應准許者，第二審法院應以裁定駁回之，為民
    事訴訟法第444條第1項前段所明定，此於小額事件之上訴程
    序亦準用之（民事訴訟法第436條之32第2項參照）。
二、上訴意旨略以：本件共0000000000、0000000000、00000000
    000個門號，上訴人願對於0000000000及0000000000兩門號
    還款，對於0000000000電話費用新臺幣（下同）14,002元有
    異議，因上訴人向遠傳風險管制中心查詢，遠傳處理回函表
    示不用負擔，查無紀錄，而被上訴人一再催討，口氣甚差。
    本件申請時日已久，不是被上訴人說多少就該還多少。之前
    上訴人希望所有案件一起送法院，被上訴人不肯，態度惡劣
    說要分批送法院。上訴人是信用破產的人，本院96年度中簡
    字第5802號事件和解金95,000元也是向別人借款，希望能跟
    被上訴人辦理分期云云。核其上訴理由狀所載內容，既未指
    出依訴訟資料可認為原判決有違背法令之具體事實，難認對
    該判決之如何違背法令已有具體之指摘。揆諸前揭說明，其
    上訴自難認為合法，應予以駁回。
三、依民事訴訟法第436 條之32第1 項準用同法第436 條之19第
    1 項規定，第二審法院為訴訟費用之裁判時，應確定其訴訟
    費用額，而本件第二審訴訟費用額，審核卷附證物後確定為
    如主文第2 項所示金額。
四、據上論結，本件上訴為不合法，依民事訴訟法第436 條之32
    第1 項、第2 項、第444 條第1 項、第95條、第78條、第43
    6 條之19第1 項，裁定如主文。
中    華    民    國    97    年    10    月    28    日
                  民事第三庭  審判長法  官  林洲富
                                    法  官  林源森
                                    法  官  林慧貞
上為正本係照原本作成。
不得抗告。
中    華    民    國    97    年    10    月    28    日
                                  書記官


司法院資訊處製作；財團法人民間司法改革基金會備份。
